臺灣嘉義地方法院刑事判決
111年度訴字第401號
公  訴  人  臺灣嘉義地方檢察署檢察官
被      告  柯信億


                    居嘉義縣○○鄉○○村○○○00號之00  選任辯護人  蔡昀圻律師(法扶律師)
上列被告因加重詐欺案件，經檢察官提起公訴（110年度偵字第4
221號），嗣於本院準備程序中，就被訴事實為有罪之陳述，經
本院告知簡式審判程序意旨，並聽取當事人之意見後，合議庭裁
定由受命法官獨任進行簡式審判程序，判決如下：
    主  文
乙○○犯三人以上共同詐欺取財未遂罪，處有期徒刑陸月。
    犯 罪 事 實
一、乙○○與真實姓名年籍不詳分別綽號為「TK」、「貓哥」之成
    年男子2人，共同意圖為自己不法之所有，基於三人以上共
    同詐欺取財之犯意聯絡，由「貓哥」於民國110年4月21日16
    時24分許，以行動電話門號0000000000號撥打電話給甲○○，
    假冒為甲○○之友人「阿德」，向甲○○表示其已換電話號碼，
    復於翌日即110年4月22日9時33分許起，撥打電話給甲○○，
    以要軋票為由，向甲○○借款新臺幣（下同）38萬元，甲○○向
    其表示可以借其30萬元，乙○○則依「TK」之指示，撥打0000
    000000號與「貓哥」連繫後，依「貓哥」之指示，向不知情
    之羅裕龍借用手機（門號0000000000號），撥打電話給甲○○
    ，向甲○○佯稱其係「阿文」，「德叔」叫其來拿錢等語，甲
    ○○偽以應允後，隨即前往報案，並委託村民攜帶現金前往交
    付，乙○○即於同日13時40分許，在嘉義縣○○鄉○○村○○路000
    號前，向甲○○委託之村民收款，旋遭現場埋伏之員警當場逮
    捕而查悉上情，致未得逞。
二、案經嘉義縣警察局民雄分局報告臺灣嘉義地方檢察署檢察官
    偵查起訴。
    理  由
一、本案被告乙○○所犯係死刑、無期徒刑、最輕本刑為3 年以上
    有期徒刑以外之罪，其於準備程序中就被訴事實為有罪之陳
    述，經本院告知簡式審判程序之旨，並聽取檢察官、被告及
    辯護人之意見後，合議庭裁定由受命法官獨任進行簡式審判
    程序。又依刑事訴訟法第273 條之2 、同法第159 條第2項
    之規定，簡式審判程序不適用傳聞法則有關限制證據能力
    之相關規定，合先敘明。
二、前揭犯罪事實，業據被告於本院準備程序及審理時坦承不諱
    （見本院金訴字卷第101、131、152-153 頁），核與證人即
    被害人甲○○於警詢時（見警卷第4-6頁）、證人陳力琦於警
    詢時(見偵卷第157-159頁所附之警詢筆錄)、證人羅裕龍於
    警詢及偵查中(見警卷第7-8頁；偵卷第119-120頁)之證述相
    符，並有嘉義縣警察局民雄分局搜索扣押筆錄、扣押物品目
    錄表、贓物認領保管單、被害人遭詐騙贓款照片等件附卷可
    參（見警卷第9-19、26頁)，被告上開自白核與事實相符，
    應堪採信。本案事證明確，被告之犯行堪可認定，應依法論
    科。
三、論罪科刑：
  ㈠核被告所為，係犯刑法第339條之4第2項、第1項第2款之三人
    以上共同詐欺取財未遂罪。
  ㈡被告與「TK」、「貓哥」有犯意之聯絡及行為之分擔，應論
    以共同正犯。
  ㈢被告已前往收取款項而著手實施三人以上共同詐欺取財犯行
    ，因當場為警查獲，未能取得款項而不遂，為未遂犯，應依
    刑法第25條第2 項之規定，按既遂犯之刑減輕之。
　㈣爰以行為人之責任為基礎，審酌被告犯本案之犯罪目的、動
    機，並衡以被告自承高中畢業之智識程度、已婚、育有1名
    未成年子女，太太目前懷孕中，太太領有中度身心障礙手冊
    、職業工(太陽能產業)之家庭生活狀況（見本院卷第111-11
    5、153-154頁）；與被害人間毫不相識之關係；於詐欺集團
    中負責聯絡被害人取款並前往取款，雖非詐騙集團之核心人
    物，仍為詐欺取財犯行遂行時不可或缺之角色之參與程度；
    本案被害人為1 人，詐欺金額為30萬元，被告尚未收取款項
    即遭查獲之犯罪所生損害；被告於本院坦承犯行，暨其犯後
    態度及前科素行等一切情狀，量處如主文所示之刑。
四、本案被告使用之聯繫手機乃係證人羅裕龍所有(見警卷第7-8
    頁)，並非被告所有；且原欲詐騙之金額並未實際取得(未遂
    )，故均不另為宣告沒收或追徵。
據上論斷，應依刑事訴訟法第273 條之1 第1 項、第299 條第1
項前段，刑法第11條前段、第28條、第339 條之4 第2項、第1 
項第2 款、第25條第2 項，刑法施行法第1 條之1 第1 項，判決
如主文。
本案經檢察官柯文綾提起公訴，檢察官陳則銘到庭執行職務。
中　　華　　民　　國　　111 　年　　9 　　月　　28　　日
                  刑事第二庭  法  官  林正雄
以上正本證明與原本無異。
如不服本判決應於收受判決後20日內向本院提出上訴書狀，並應
敘述具體理由；其未敘述上訴理由者，應於上訴期間屆滿後20日
內向本院補提理由書（均須按他造當事人之人數附繕本）「切勿
逕送上級法院」。告訴人或被害人如對於本判決不服者，應具備
理由請求檢察官上訴，其上訴期間之計算係以檢察官收受判決正
本之日期為準。　　　　　　　　　
中　　華　　民　　國　　111 　年　　9 　　月　　28　　日
                              書記官  王嘉祺
附錄本案論罪科刑法條：
中華民國刑法第339 條之4
犯第339 條詐欺罪而有下列情形之一者，處1 年以上7 年以下有
期徒刑，得併科1 百萬元以下罰金：
一、冒用政府機關或公務員名義犯之。
二、三人以上共同犯之。
三、以廣播電視、電子通訊、網際網路或其他媒體等傳播工具，
    對公眾散布而犯之。
前項之未遂犯罰之。